【裁判字號】    94,訴,1906
【裁判日期】    950324
【裁判案由】    違反槍砲彈藥刀械管制條例
【裁判全文】
臺灣彰化地方法院刑事判決              94年度訴字第1906號
公  訴  人  臺灣彰化地方法院檢察署檢察官
被      告  丁○○
指定辯護人  張庭禎律師
上列被告因違反槍砲彈藥刀械管制條例案件，經檢察官提起公訴
（94年度偵字第6961號），本院判決如下：
    主  文
丁○○未經許可，持有可發射子彈具有殺傷力之改造手槍，處有
期徒刑年貳月，併科罰金新臺幣柒萬元，罰金如易服勞役，以
新臺幣玖佰元即銀元佰元折算壹日，扣案之改造手槍壹枝（槍
枝管制編號：第0000000000號）沒收；又以加害生命
、身體之事，恐嚇他人致生危害於安全，處有期徒刑月。應執
行有期徒刑年月，併科罰金新臺幣柒萬元，罰金如易服勞役
，以新臺幣玖佰元即銀元佰元折算壹日，扣案之改造手槍壹枝
（槍枝管制編號：第0000000000號）沒收。
    犯罪事實
一、丁○○於民國94年3 月中旬某日，在位於彰化縣鹿港鎮水產
    試驗所附近處之海邊，拾獲真實姓名、年籍均不詳之人所遺
    留之可發射子彈、具殺傷力之改造手槍1 枝（槍枝管制編號
    ：0000000000號；內含未具殺傷力直徑約7.75mm改造子彈及
    玩具金屬彈殼各1 顆）後，其明知上開物品為離本人所持有
    之物，且前開改造手槍係屬槍砲彈藥刀械管制條例所管制，
    未經主管機關許可，不得持有之違禁物，竟意圖為自己不法
    所有及基於未經許可，持有可發射子彈、具有殺傷力之改造
    手槍之犯意，將上開改造手槍及未具殺傷力子彈侵占入己，
    而未經許可，持有上開改造手槍，並藏放在其位於彰化縣鹿
    港鎮○○路○ 段262 巷49號住處之電視矮櫃抽屜內；另丁○○與其妻丙○○之母乙○○為家庭暴力防治法第3 條第1 項
    第3 款所定直系姻親之家庭成員關係，其於94年7 月1 日晚
    上9 時許，在前揭住處隔壁飲酒時，因其妻丙○○要求丁○○不要繼續飲酒並返家，致使丁○○心生不悅返回住處毆打
    丙○○（未成傷），丙○○因而跑回位於彰化縣鹿港鎮學子
    巷46號娘家中躲避，詎丁○○另行起意，基於恐嚇危害安全
    之犯意，以布包裹前開改造手槍（內含未具殺傷力改造子彈
    及玩具金屬彈殼各1 顆）後，前往丙○○前揭娘家住處，打
    開丙○○前揭娘家住處之未上鎖窗戶，將前開改造手槍由窗
    口擲入屋內桌上後，以此加害生命、身體之事，恐嚇乙○○
    ，致使乙○○心生畏懼，而生危害於乙○○之安全。嗣因丙○○之兄甲○○於94年8 月28日晚間與丁○○因飲酒發生糾
    紛報警，經警方至丙○○前揭娘家處理時查獲，並扣得上開
    改造手槍1 枝、未具殺傷力改造子彈及玩具金屬彈殼各1 顆
    。
二、案經彰化縣警察局鹿港分局報請臺灣彰化地方法院檢察署檢
    察官偵查起訴及追加起訴。
    理  由
一、程序部分：
  (一)按被告以外之人於審判外向法官所為之陳述，得為證據，刑
    事訴訟法第159 條之1 第1 項定有明文。其立法理由係認為
    被告以外之人之陳述係在法官面前為之，因其任意陳述之信
    用性已受確定保障之情況下所為之陳述，自得作為證據，且
    不問係本案或其他刑事案件之羈押訊問期日、勘驗期日、準
    備程序期日、審理期日或民事事件、行政訴訟程序，凡係在
    普通法院法官面前所為之陳述（不包括軍事法官），均具有
    證據能力。是本案證人丙○○、甲○○、王志民於本院審理
    中具結向法官所為之證述（參見本院94年12月9 日審判筆錄
    ），在其等任意陳述之信用性均無疑之情況下，依法即得作
    為證據。
  (二)按被告以外之人於審判外之陳述，雖不符前4 條之規定，而
    經當事人於審判程序同意作為證據，法院審酌該言詞陳述或
    書面陳述作成時之情況，認為適當者，亦得為證據。當事人
    、代理人或辯護人於法院調查證據時，知有第159 條第1 項
    不得為證據之情形，而未於言詞辯論終結前聲明異議者，視
    為有前項之同意，刑事訴訟法第159 條之5 定有明文。立法
    意旨在於傳聞證據未經當事人之反對詰問予以核實，原則上
    先予排除，惟若當事人已放棄詰問或未聲明異議，基於證據
    資料愈豐富，愈有助於真實發現之理念，且強化言詞辯論主
    義，法院自可承認該傳聞證據例外擁有證據能力。經查，證
    人丙○○、乙○○於警詢中之陳述（參見偵查卷宗第9 頁至
    第10頁；第17頁至第19頁），雖均係被告以外之人於審判外
    之陳述，性質上屬傳聞證據，惟經被告及檢察官同意作為證
    據，又本院審酌該言詞陳述作成時之情況，並查無其他不法
    之情狀，足認為得為本案之證據，依刑事訴訟法第159 條之
    5 之規定，有證據能力。
  (三)至內政部警政署刑事警察局95年1 月13日刑鑑字第09500033
    69號函（參見本院卷宗），係由本院依刑事訴訟法第208 條
    規定囑託內政部刑事警察局所為鑑定，屬刑事訴訟法第206
    條規定由鑑定人所出具之鑑定報告，依刑事訴訟法第159 條
    第1 項規定，該鑑定函屬傳聞之例外，有證據能力；另內政
    部警政署刑事警察局94年9 月21日刑鑑字第0940137174號槍
    彈鑑定書（參見偵查卷宗第41頁至44頁），係由移送機關彰
    化縣警察局鹿港分局自行送請刑事警察局所為鑑定，並非法
    院或檢察官依刑事訴訟法第208 條規定囑託該局所為，不屬
    刑事訴訟法第206 條規定由鑑定人所出具之鑑定報告，本質
    上係被告以外之人於本案審判外所為之書面陳述，依刑事訴
    訟法第159 條第1 項規定，該鑑定書乃屬於傳聞證據；又因
    該鑑定書並非經常處於可受公開檢查狀態下所作成，且係由
    刑事警察局針對具體個案為之，與刑事訴訟法第159 條之4
    第1 款由公務員職務上所製作之證明文書有間，亦非刑事訴
    訟法第159 條之4 第1 款所謂得成為傳聞例外之公務文書，
    惟檢察官、被告於本院審理時，對該鑑定書均同意作為證據
    使用，本院審酌該鑑定書係依專業之方法進行鑑驗，其作成
    之情況並無不適當之情形，該鑑定書依刑事訴訟法第159 條
    之5 規定，經檢察官及被告之同意，復無任何不適當作為證
    據之情形，而有證據能力，合先敘明。
二、訊據被告丁○○固不否認，其有於上揭時、地拾獲扣案槍彈
    置於家中電視矮櫃抽屜處，復持以丟往其妻丙○○娘家屋內
    之事實，惟矢口否認有何侵占離本人所持有之物、非法持有
    具有殺傷力之改造手槍、恐嚇他人之犯行，辯稱：扣案槍、
    彈係他人棄置，非屬離本人持有之物，其拾獲時以為玩具手
    槍，不知扣案槍枝具有殺傷力，且曾告知丙○○欲將扣案槍
    枝報繳，因日久遺忘報繳，其於94年7月1日晚上9時，將槍
    、彈擲入丙○○娘家後，復曾告知丙○○應將槍枝報繳，其
    丟擲槍、彈並無恐嚇丙○○之娘家人之犯意云云。經查：
  (一)上開扣案之改造手槍，分別由警方及本院送請內政部警政署
    刑事警察局鑑驗結果認為，經以性能檢驗法即檢驗槍枝之機
    械結構（槍身、滑套、槍管、撞針、擊錘、扳機等主要零件
    結構）及機械性能（進彈、上膛、閉鎖、擊發、退殼、拋殼
    等運作性能）是否完整、良好之方法，其原理係以實際操作
    、檢測槍枝結構及性能是否完整良好，如其結構完整且功能
    良好者，則認為該槍枝具殺傷力之方法鑑定，送鑑改造92手
    槍1 枝（槍枝管制編號：0000000000號），係仿BERETTA 廠
    84型半自動手槍製造之玩具手槍換裝土造改造金屬槍管、槍
    機而成之改造手槍，機械性能良好，可擊發適用子彈，認具
    殺傷力；另經動能試射法即實際裝填適用子彈（即具直徑7.
    8mm 金屬彈頭、重量3.88g）進 行試射，其發射物之速度為
    每秒115 公尺，其動能為25.66 焦耳，換算其單位面積動能
    為每平方公分53.69 焦耳，而依美國軍醫總署、內政部警政
    署刑事警察局、日本科學警察研究所等單位對於殺傷力之相
    關數據，如依美國軍醫總署之認定，彈丸撞擊動能達58呎磅
    即每平方公分約78.6焦耳，而依內政部警政署刑事警察局對
    於活豬作射擊測試之結果，彈丸單位面積動能須達每平方公
    分24焦耳，則足以穿入豬隻皮肉層，依日本科學警察研究所
    研究結果，以彈丸單位面積動能達每平方公分20焦耳，則足
    以穿入人體皮肉層，此有該局94年9 月21日刑鑑字第094013
    7174號槍彈鑑定書、94年12月26日刑鑑字第0940192824號函
    、95年1 月13日刑鑑字第0950003369號函各1 份存卷可考。
    是扣案槍枝，既經裝填直徑7.8mm 金屬彈頭且重量3.88g 之
    適用子彈進行試射，測試結果單位面積動能為每平方公分53
    .69 焦耳，雖未超過美國軍醫總署之定義，然已逾內政部警
    政署刑事警察局、日本科學警察研究所等單位對於殺傷力每
    平方公分24焦耳或20焦耳之定義，足以穿入豬隻或人體皮肉
    層，且經性能檢驗法檢驗扣案槍枝機械性能良好，已如前述
    ，則該槍枝已達具有殺傷力之標準，應堪認定。至扣案之改
    造子彈及彈殼各1 顆，經警方送請內政部警政署刑事警察局
    鑑驗結果認為，經以性能檢驗法、試射法，認係由玩具金屬
    彈殼加裝直徑約7.55mm金屬彈頭而成之改造子彈，經實際試
    射，無法擊發，認不具殺傷力，彈殼則為玩具金屬彈殼等情
    ，亦有該局94年9 月21日刑鑑字第0940137174號槍彈鑑定書
    1 份在卷可憑。
  (二)被告辯稱，其不知前開改造槍枝及子彈、彈殼係離本人持有
    之物云云。惟就前開改造槍枝觀之，該槍枝外表雖非新穎，
    然經換裝土造金屬槍管而具有殺傷力，已如前述，並有槍枝
    、子彈及彈殼相片11張為證，顯具相當經濟價值，況衡諸槍
    、彈係法律明定禁止持有之管制物品，違法持有槍、彈之人
    ，除非供作犯罪使用或預備犯罪之用而隨身攜帶外，莫不以
    隱密之方式予以藏匿，豈有任意丟棄於海邊之理；又該改造
    槍枝、子彈及彈殼係被告在彰化縣鹿港鎮水產試驗所附近處
    之海邊拾獲，當時槍、彈並有塑膠袋包裝等情，業據被告於
    本院審理時供承明確（參見本院95年3月10日審判筆錄第10
    頁），雖本院查無原持有者本人之資料，然綜合上情觀之，
    前開槍枝既具相當經濟價值，且復有塑膠袋包裝防止受海水
    侵蝕受損，足見應非他人故意棄置之物，被告拾得該槍、彈
    時，當對此有所認識，然其卻將之侵占入己，是其主觀上有
    侵占離本人所持有之物之故意甚明。
  (三)至被告辯稱，其不知前開改造槍枝具有殺傷力云云，經查，
    扣案槍枝具有殺傷力之事實，已如前述，被告於拾獲扣案槍
    枝時，即已知悉該槍枝來源不明，亦無任何合法證明或許可
    執照之情形下而持有扣案槍枝；況證人丙○○亦於本院審理
    中證稱：其與被告在觀賞電視節目時，被告曾拿出扣案槍枝
    表示為真槍，被告飲酒後，有時會將扣案槍枝取出把玩，其
    要求被告不要將槍枝拿出來，其擔心被告會持槍外出等語（
    參見本院94年12月9 日審判筆錄第16頁至第19頁），且被告
    亦於本院審理中自承知悉扣案槍枝為真槍並非假槍，並曾告
    訴其妻丙○○要去報繳等語（參見本院95年3 月10日審判筆
    錄第12頁至第13頁），足見被告確實知悉扣案槍枝並非玩具
    槍枝。至被告有無持扣案槍枝實際試射，與其知悉扣案槍枝
    有無殺傷力乃屬二事。又被告亦自承於拾獲後，有向警方報
    繳處理之想法等情，如被告確認拾獲扣案槍枝並無殺傷力，
    且為無價值之玩具槍枝，自不生向警方報繳之意思，亦當無
    向警方報繳之必要，足見被告對於扣案槍枝具有殺傷力一節
    ，顯然有所知悉。被告辯稱不知該槍是否有殺傷力云云，顯
    係事後避重就輕之詞，尚難採信。
  (四)另被告辯稱，其與其妻丙○○發生爭吵，將改造槍枝（內含
    改造子彈、彈殼各1 顆）當作石頭，在屋外由窗戶處丟擲入
    屋內，並無恐嚇被害人乙○○之意思云云。經查，按刑法第
    305 條所謂致生危害於安全，係指受惡害之通知者，因其恐
    嚇，致生安全上之危險與實害而言，其恐嚇之方法以言詞、
    文字或舉動為之，均無不可。被告曾於上揭時、地，將改造
    槍枝、改造子彈、彈殼，在屋外由窗戶處丟擲入屋內之事實
    ，業經被告坦承不諱，核與證人即被告之妻丙○○於警詢及
    本院審理中證述：其於94年7 月1 日晚上在住處隔壁後方，
    叫被告返家且不要在外飲酒，返家後即遭被告毆打，故其跑
    回娘家即鹿港鎮廖厝里學子巷46號處，被告尾隨並以布包裹
    扣案槍枝，打開娘家未鎖之窗戶，將槍丟進入屋內靠窗旁之
    桌上，被告丟槍後即離開，並無任何表示，被告丟槍時，其
    與其母親乙○○、其嫂黃水秋均在場，嗣經約1 、2 個月，
    因被告酒後毆打其兄甲○○，經甲○○報警處理，警方至其
    娘家而查獲扣案槍枝，自被告丟槍至警方查獲止，均無人動
    過扣案槍枝等語（參見本院94年12月9 日審判筆錄）情節相
    符。又被告毆打其妻丙○○，致丙○○跑回娘家後，被告隨
    即丟擲槍、彈所為之恐嚇行為，足使丙○○之母乙○○心生
    畏懼等情，業據證人即被害人乙○○於警詢中證述，因其女
    丙○○遭被告毆打返回娘家後，被告隨即持槍丟入其住處內
    ，其會害怕等語（參見偵查卷宗第9 頁至第10頁）明確，復
    審酌雖扣案之改造子彈、彈殼均無殺傷力，而扣案改造槍枝
    具有殺傷力，已如前述，然被告於毆打乙○○之女丙○○後
    ，於丙○○逃回娘家後，隨即丟擲槍、彈至丙○○之娘家即
    乙○○之住處，客觀上堪認被告有恐嚇被害人乙○○之生命
    、身體之意思，足令被害人乙○○心生恐懼，是證人乙○○
    於警詢中所述與常情相符，應可採信。至證人丙○○於本院
    審理中另證稱，被告丟擲槍枝時，其與其母乙○○、其嫂黃
    水秋3 人均無任何反應，亦無因此受驚嚇，乙○○向其詢問
    被告為何丟槍，其表示不知道原因云云，核與證人乙○○前
    揭所述不符，證人丙○○上揭所述，應係出迴護被告之詞，
    不足採信。從而，被告辯稱其無恐嚇犯意云云，應屬卸責之
    詞，不足採信。
  (五)綜上所述，被告侵占前開遺失物改造手槍1 支（內含未具殺
    傷力改造子彈及玩具金屬彈殼各1 顆），並未經許可而持有
    該具有殺傷力之改造手槍、恐嚇他人安全之犯行，事證明確
    ，均堪認定，應予依法論科。
三、核被告所為，係犯刑法第337 條侵占離本人所持有之物罪、
    違反槍砲彈藥刀械管制條例第8 條第4 項未經許可，持有可
    發射子彈具有殺傷力之改造手槍罪；又按家庭暴力者，謂家
    庭成員間實施身體或精神上不法侵害之行為；又家庭暴力罪
    者，謂家庭成員間故意實施家庭暴力行為而成立其他法律所
    規定之犯罪，家庭暴力防治法第2 條第1 項、第2 項分別著
    有明文。被告與被害人乙○○為直系姻親關係，業據渠等於
    警詢中陳明在卷，是被告與被害人乙○○，即屬家庭暴力防
    治法第3 條第3 款規定之家庭成員，而被告恐嚇被害人乙○○，已屬家庭成員間實施精神上不法侵害之行為，即為家庭
    暴力防治法第2 條第1 項所稱之家庭暴力，且構成刑法上之
    恐嚇危害安全罪，惟因家庭暴力防治法之上開規定並無罰則
    之規定，是以應僅依刑法恐嚇危害安全罪之規定予以論罪科
    刑，故被告上揭恐嚇犯行，係犯刑法第305 條之恐嚇危害安
    全罪。被告所犯上開侵占離本人所持有之物罪、未經許可，
    持有可發射子彈具有殺傷力之改造手槍罪2 罪間，有原因、
    結果之牽連關係，應從一重之未經許可，持有可發射子彈具
    有殺傷力之改造手槍罪處斷。另按未經許可，無故持有槍、
    彈罪，其持有之繼續，為行為之繼續，至持有行為終了時，
    均論為一罪，不得割裂。若以之犯他罪，兩罪間之關係如何
    ，端視開始持有之原因為斷，如早已非法持有槍、彈，後另
    起意犯罪，或意圖犯甲罪而持有槍、彈，卻持以犯乙罪，均
    應以數罪併罰論處；必因意圖犯某罪而持有槍、彈，後果以
    之犯該罪，兩罪間始有牽連犯之適用（最高法院90年度臺上
    字第6643號判決要旨參照）。經查，證人丙○○於本院審理
    中證述：被告於94年7 月1 日丟槍前，其與被告同住，被告
    表示扣案槍枝係拾獲，並放在家中電視矮櫃抽屜內，被告在
    家中常取出槍枝把玩，因其擔心怕被告酒後，可能會拿槍出
    去，故告訴被告不要將槍拿出來等語（參見本院94年12月9
    日審判筆錄），且被告亦坦承於94年3 月中旬某日拾獲扣案
    槍彈，是被告係因與丙○○發生衝突後，尾隨丙○○至乙○○家中丟擲槍枝，足見其開始持有之原因，並非為恐嚇被害
    人乙○○，應係已非法持有槍、彈，後另起意恐嚇犯罪，應
    可認定，依前開說明，則被告所犯上開未經許可持有改造手
    槍罪與恐嚇危害安全罪2 罪間，犯意各別，行為互殊，應予
    分論併罰。另起訴書已記載被告侵占離本人所持有之物、恐
    嚇危害安全之事實，雖漏載起訴法條刑法第337 條侵占離本
    人所持有之物罪、刑法第305 條之恐嚇危害安全罪，然業經
    公訴人於本院審理中補充前揭漏載之起訴法條；又按刑法第
    305 條之罪，僅以受惡害之通知者心生畏懼而有不安全之感
    覺為已足，不以發生客觀上之危害為要件。亦即以致生危害
    於安全為要件，即必其恐嚇致受加害之通知者，心生恐怖，
    而有不安之感覺，始符犯罪構成要件，證人丙○○於本院審
    理中證述其對於被告丟槍行為不會害怕等語明確，本應為無
    罪之諭知，惟此部分與前述論罪部分（即恐嚇乙○○部分）
    有想像競合之裁判上一罪關係，此部分爰不另為無罪之諭知
    ，均附此敘明。爰審酌被告任意持有前開具殺傷力之改造手
    槍，對社會治安有潛在之危險性，並持前揭改造手槍、子彈
    及彈殼恐嚇他人之手段所生之危害，犯後猶矢口否認犯行，
    並無悔意，惟念其並無前科，此有臺灣高等法院被告前案紀
    錄表1 份在卷足參，平日素行尚稱良好等一切情狀，就其所
    犯前開2 罪分別量處如主文所示之刑，及就併科罰金部分諭
    知易服勞役之折算標準，並定其應執行之刑及就併科罰金部
    分諭知易服勞役之折算標準，以資懲儆。
四、按刑法第62條所謂發覺，並非以有偵查犯罪之機關或人員確
    知其人犯罪無誤為必要，而於對其發生嫌疑時，即得謂為已
    發覺。又犯罪事實之一部既已被發覺，雖在檢察官或司法警
    察官訊問中，被告陳述其未發覺之部分犯罪行為，然並不符
    合刑法第62條之規定，不應認有自首之效力（最高法院91年
    度臺上字第3570號判決要旨參照）。指定辯護人為被告辯稱
    ，被告係於警方未發覺前主動向警局自首云云，然證人即查
    獲警員王志民於本院審理中證述：本案係由甲○○向110 中
    心報案，再由110 中心轉至派出所處理，警方於94年8 月29
    日凌晨1 時許，至甲○○家中並看見扣案槍枝，經詢問甲○○、丙○○該槍是何人所有，均回答是被告所有，故於同日
    早上通知被告至警局製作筆錄說明，扣案槍枝是否為被告所
    有等語甚詳（參見本院94年12月9 日審判筆錄第28頁至第30
    頁），核與證人丙○○於本院審理中證稱：當時警方至其娘
    家時，警察看到桌上槍枝，並詢問槍為何人持有，其告訴警
    察，該槍為被告持有等語（參見同上本院審判筆錄）；證人
    即丙○○之兄甲○○於本院審理中證述：被告槍丟在其家中
    後，其怕會留下指紋，故未曾動過槍枝，因被告是其妹婿而
    未報警，嗣因其遭被告酒後毆打而報警處理，警察到場時詢
    問何人持有扣案槍枝，其告訴警察槍枝是被告持有等語（參
    見同上本院審判筆錄）相符，並有查獲扣案物現場圖、照片
    4 張附卷可參。是證人丙○○、甲○○已先向警員表示扣案
    槍枝為被告持有，警員實已掌握被告涉案之確切根據，已知
    悉被告犯案，並通知被告至警局說明，已非單純主觀上之懷
    疑，應可認定。是本案係警方就上揭犯罪事實之一部既已發
    覺，被告雖在司法警察官訊問中陳述其未發覺之部分犯罪行
    為，然參酌上揭說明，被告上揭所為並不符合刑法第62條之
    規定，不應認有自首之效力，是被告所為核與自首要件亦不
    相符，被告上開所辯並不足採。又按刑法第59條規定犯罪情
    狀可憫恕者，得酌量減輕其刑，固為法院依法得自由裁量之
    事項，然非漫無限制，必須犯罪另有特殊之原因與環境，在
    客觀上足以引起一般同情，認為即予宣告法定低度刑期尤嫌
    過重者，始有其適用。是為此項裁量減刑時，必須就被告全
    部犯罪情狀予以審酌在客觀上是否有足以引起社會上一般人
    之同情，而可憫恕之情形，始稱適法（最高法院88年度臺上
    字第6683號判決要旨參照）。而本案被告上揭犯行，已如前
    述，依被告犯罪情狀，僅因與妻發生爭執，即持前開具殺傷
    力之改造手槍、未具殺傷力之子彈、彈殼恐嚇被害人乙○○
    ，且槍械對社會治安具有潛在之危險性，衡情並無何等足以
    引起一般同情之客觀情狀而應予以憫恕，爰不依刑法第59
    條酌減其刑，均附此敘明。
五、至扣案前揭改造手槍1 枝，具有殺傷力，已如前述，係槍砲
    彈藥刀械管制條例第4 條第1 項第1 款所列物品，乃未經許
    可不得持有之違禁物，不問屬於犯人與否，應依刑法第38條
    第1 項第1 款規定宣告沒收。另扣案之改造子彈及玩具金屬
    彈殼各1 顆，並無殺傷力，業如前述，雖係被告供以犯恐嚇
    危害安全罪所用之物，然係被告侵占之物，並非被告所有，
    亦非違禁物，無庸併予宣告沒收，附此敘明。
據上論斷，應依刑事訴訟法第299 條第1 項前段，槍砲彈藥刀械
管制條例第8 條第4 項，刑法第11條前段、第305 條、第337 條
、第55條、第42條第2 項前段、第51條第5 款、第38條第1 項第
1 款，罰金罰鍰提高標準條例第1 條前段、第2 條，現行法規所
定貨幣單位折算新臺幣條例第2 條，判決如主文。
本案經檢察官李毓珮到庭執行職務。
中    華    民    國    95    年    3     月    24    日
                  刑事第一庭   審判長法  官  葉榮郎
                                     法  官  陳秋錦
                                     法  官  唐中興
以上正本證明與原本無異。
如不服本判決，應於判決送達後10日內向本院提出上訴狀 (須附
繕本 )。
告訴人或被害人對於判決如有不服具備理由請求檢察官上訴者，
其上訴期間之計算係以檢察官收受判決正本之日期為準。
中    華    民    國    95    年    3     月    27    日
                                     書記官  施惠卿
【附錄本案論罪科刑法條全文】：
中華民國刑法第305條
以加害生命、身體、自由、名譽、財產之事，恐嚇他人致生危害
於安全者，處2 年以下有期徒刑、拘役或300 元以下罰金。
中華民國刑法第337條
意圖為自己或第3 人不法之所有，而侵占遺失物、漂流物或其他
離本人所持有之物者，處500 元以下罰金。
槍砲彈藥刀械管制條例第8條
未經許可，製造、販賣或運輸鋼筆槍、瓦斯槍、麻醉槍、獵槍、
空氣槍或第4 條第1 項第1 款所定其他可發射金屬或子彈具有殺
傷力之各式槍砲者，處無期徒刑或5 年以上有期徒刑，併科新臺
幣1 千萬元以下罰金。
未經許可，轉讓、出租或出借前項所列槍枝者，處5 年以上有期
徒刑，併科新臺幣1 千萬元以下罰金。
意圖供自己或他人犯罪之用，而犯前2項之罪者，處無期徒刑或7
年以上有期徒刑，併科新臺幣1 千萬元以下罰金。
未經許可，持有、寄藏或意圖販賣而陳列第1 項所列槍枝者，處
3 年以上10年以下有期徒刑，併科新臺幣700 萬元以下罰金。
第1 項至第3 項之未遂犯罰之。


司法院資訊處製作；財團法人民間司法改革基金會備份。
